【裁判字號】    95,裁,115
【裁判日期】    950123
【裁判案由】    有關土地登記事務
【裁判全文】
最  高  行  政  法  院  裁  定
                                     95年度裁字第00115號
抗  告  人  甲○○
上列抗告人因與相對人臺北縣板橋地政事務所間有關土地登記事
務事件，對於中華民國94年3月23日臺北高等行政法院93年度訴
字第3880號裁定提起抗告，本院裁定如下︰
    主  文
抗告駁回。
抗告訴訟費用由抗告人負擔。
    理  由
一、按抗告法院認抗告為不合法或無理由者，應為駁回抗告之裁
    定。次依行政訴訟法第105條第1項及第57條第2款規定，起
    訴，應以訴狀表明當事人，並載列被告、被告代表人之姓名
    （其與機關之關係）與起訴之聲明、訴訟標的及其原因事實
    ，提出於行政法院為之，此為法定必備之程式。原告之訴，
    有起訴不合程式或不備其他要件者，行政法院應以裁定駁回
    之，但其情形可以補正者，審判長應定期間先命補正，同法
    第107條第1項第10款亦有明文。
二、本件抗告意旨略謂：抗告人係指控相對人之登記課課長顧懷
    榕，書狀內容載為「顧懷瑢」係遭竄改，並非抗告人控告的
    對象，原裁定有重大瑕疵。又已有國家賠償書，為何仍需訴
    願理由書等語。
三、原裁定以：本件抗告人於起訴狀記載相對人之登記課課長「
    顧懷瑢」於辦理抗告人買賣不動產移轉登記時違法濫權，致
    其權益受損云云，惟其載列相對人為「顧懷瑢」，且未表明
    起訴之聲明、訴訟標的及其原因事實，經原審法院審判長於
    民國93年12月10日裁定，命抗告人於該裁定送達後7日內補
    正相對人及其代表人之姓名（與機關之關係）、起訴之聲明
    、訴訟之種類、事實上暨法律上之陳述，該裁定已於同年月
    17日送達抗告人收受，有送達證書可稽。惟查抗告人於同月
    23日以明信片向原審法院陳明：「相對人板橋地政事務所登
    記課迄未將訴願書寄抗告人．．．」及於同年月31日以書狀
    補充：「經抗告人向板橋地政提出，但現只提出國賠的理由
    書，訴願理由不給．．．行政機關沒有理由不接受訴願，板
    橋地政已違法在先．．．」云云，除可認為抗告人已就相對
    人部分為補正外，至其他法定必備之程式均迄未補正，其起
    訴程式即屬於法不合等語為由，駁回抗告人在原審之訴。揆
    諸首開規定及說明，原裁定認事用法核屬妥適，抗告人求予
    廢棄，為無理由，應予駁回。至原裁定正本將顧懷榕繕為「
    顧懷瑢」，乃該姓名是否應予更正之問題，不影響裁判結果
    ，併此指明。
四、依行政訴訟法第104條、民事訴訟法第95條、第78條，裁定
    如主文。
中    華    民    國    95    年    1     月    23    日
                  第六庭審判長法  官  張  登  科
                              法  官  簡  朝  振
                              法  官  葉  百  修
                              法  官  高  秀  真
                              法  官  藍  獻  林
以  上  正  本  證  明  與  原  本  無  異
中    華    民    國    95    年    1     月    24    日
                              書記官  伍  榮  陞


司法院資訊處製作；財團法人民間司法改革基金會備份。
